# 职工划转相关账务处理

提问人：15096699928 时间：2020-07-07 11:33:09
@chenyiwei 问题描述：背景：B公司系A公司的控股子公司，另外股东为D公司；C公司系A公司的三级子公司。B公司由于业务调整，拟将部分人员剥离至C公司（该部分人员与B公司将要开展的业务不相关），所有人事关系均转至C公司；同时B公司直接拨付一笔款项（类似安置费）给C公司，作为剥离人员的“安置费”，该笔费用的来源为B公司两个股东按照持股比例缴纳的投资款。我的问题是B公司及C公司针对这一笔安置费如何进行账务处理？
对此，我的判断：B公司将其作为管理费一次性计入当期损益；C公司将收到的“安置费”作为一笔专项应付款，待后续实际计提相应人员薪酬时，冲销专项应付款。
对此很是困惑，请求陈老师给予解答，万分感谢！

回答人：chenyiwei
你的理解基本合理，但要关注以下问题：
1 、B、C之间支付款项的金额如何确定，是否以第三方精算报告为依据，是否涉及不公允的权益性交易成分；
2 、安置费是否日后多年分期支付，如果日后支付标准等因素发生变化的，由此导致的变动是否还应由B负责补足。
如果该笔安置费的支付具有设定受益计划的性质，则应定期进行精算调整，并根据约定合理确定相关差额的承担方。